【裁判字號】    98,交抗,1086
【裁判日期】    980424
【裁判案由】    違反道路交通管理處罰條例
【裁判全文】
臺灣高等法院交通事件裁定            98年度交抗字第1086號
                                    98年度交抗字第1091號
抗  告  人
即受處分人  甲○○
上列抗告人因違反道路交通管理處罰條例案件，不服臺灣板橋地
方法院中華民國98年3 月16日所為裁定（98年度交聲字第387 號
、第388 號），提起抗告，本院裁定如下：
    主  文
抗告駁回。
    理  由
一、抗告意旨略以：其於96年12月12日下午4 時左右，行駛機車
    在西藏路由東往西，欲到果菜市場購買水果，在西藏路西園
    路口，不慎超越路線，駛入快車道，被照相舉發，其承認事
    實且願接受處罰；案發同時，在西園路口被十字路口執行勤
    務警員指揮攔截同行數部機車，告知違反交通要開紅單罰款
    ，（當時其及警員均不知有被拍照）警員客氣說「我開一張
    未二段左轉紅單」減少罰金，以後要小心行駛，其很感激，
    還跟警員握手致謝；如今方知一件事情要罰2 次，其當然不
    服等語。
二、按汽車駕駛人轉彎時，不依標誌、標線、號誌指示者，處新
    臺幣600 元以上1,800 元以下罰鍰，並記違規點數1 點；汽
    車駕駛人，爭道行駛，且騎乘機器腳踏車，不在規定車道行
    駛者，處新臺幣600 元以上1,800 元以下罰鍰，並記違規點
    數1點 ，道路交通管理處罰條例第48條第1 項第2 款、第45
    條第13款、第63條第1 項第1 款分別定有明文。又按機慢車
    兩段左轉標誌，用以告示左轉機器腳踏車或慢車駕駛人應遵
    照號誌指示，在號誌顯示允許直行時先行駛至右前方路口之
    左轉待轉區等待左轉，俟該方向號誌顯示允許直行後，再行
    續駛，以兩段方式完成左轉；機器腳踏車行駛至交岔路口，
    其轉彎，應依標誌或標線之規定行駛，道路交通標誌標線號
    誌設置規則第65條及道路交通安全規則第99條第2 項前段亦
    分別定有明文。
三、經查：本件抗告人即受處分人甲○○確於96年（原裁定誤載
    為97年，應予更正）12月12日16時34分、40分許，騎乘車號
    2FN-593 號重型機車沿臺北市○○路左轉西園路口之時，未
    依規定為2 段式左轉，同時行駛禁行機車車道一情，除有舉
    發違反道路交通管理事件通知單2 張及現場違規照片1 張附
    卷可按外，並為受處分人於聲明異議狀所不否認，足堪認定
    與事實相符。至受處分人雖辯稱：伊僅有1 次違規行為，不
    能裁罰2 次云云，惟查：受處分人所行駛之該處交岔路口，
    由臺北市○○路東往西方向之最內側車道上劃有「禁行機車
    」之標誌，同時於該處紅綠燈號誌桿處及路旁則分別設置「
    機車2 段式左轉」標誌及機車待轉區塊，有現場照片及臺北
    市政府警察局萬華分局97年1 月18日北市警萬分交字第0973
    0459100 號函附卷可按，受處分人自應分別加以遵守；復參
    酌上開2 項交通標誌之設置，各有其交通管理上之目的，且
    該2 種交通規則之違反，其間並無違反其一必會同時違反另
    一交通規則之必然關係，核無「一事二罰」之情事，是受處
    分人上開所述，自不足為採。準此，則原處分機關依據上述
    規定，對受處分人各處以新臺幣1800元及600 元之罰鍰（並
    記違規點數1 點），要無任何違誤之處，原審因認本件異議
    為無理由，應予駁回，經核並無不當。審酌受處分人於96年
    12月12日先在該日16時34分許，騎乘車號2FN-593 號重型機
    車行經台北市○○路尚未至與西園路交叉路口前之路段時，
    有行駛於禁行機車車道內之違規行為，經值勤員警照相後逕
    行舉發；受處分人隨即於該日16時40分許，又在行經西藏路
    與西園路交叉路口時，未依規定另為2 段式左轉，而逕行直
    接左轉西園路，另遭在該路口執勤之員警攔停舉發。是受處
    分人上揭所為，顯係在先、後相近之不同時間，分別違反不
    同之交通規範，已堪認定，其仍執前詞提起抗告，核無理由
    ，應予駁回。
據上論結，應依道路交通管理處罰條例第89條、道路交通案件處
理辦法第26條，刑事訴訟法第412 條，裁定如主文。
中    華    民    國    98    年    4     月    24    日
                  交通法庭審判長法  官  吳昭瑩
                                法  官  張傳栗
                                法  官  李正紀
以上正本證明與原本無異。
不得再抗告。
                                書記官  鄭信昱
中    華    民    國    98    年    4     月    27    日


司法院資訊處製作；財團法人民間司法改革基金會備份。
